臺灣高等法院臺中分院刑事判決
110年度上訴字第796號
上  訴  人  
即  被  告  張朕瑋




選任辯護人  魏光玄律師（法扶律師）
上列上訴人即被告因違反毒品危害防制條例案件，不服臺灣臺中
地方法院109年度訴字第2476號中華民國110年2月9日第一審判決
（起訴案號：臺灣臺中地方檢察署109年度偵字第23079、26047
號），提起上訴，本院判決如下：
    主      文
上訴駁回。
    事實及理由
壹、犯罪事實：
  張朕瑋明知甲基安非他命屬毒品危害防制條例第2條第2項第2
    款規定之第二級毒品，不得非法持有、販賣，竟仍各基於販
    賣第二級毒品以營利之犯意，分別為下列犯行：
    ㈠張朕瑋於民國109年6月19日下午1時13分許，以附表二編號
      5所示之手機接獲游東龍以LINE通訊軟體傳送欲向其購買
      毒品之訊息，於同日下午2時2分許，駕駛車牌號碼000-00
      00號自用小客車（下稱甲車）前往游東龍址設臺中市○區○
      ○街00號之住處，游東龍上車後，張朕瑋即交付重約3.5公
      克之甲基安非他命與游東龍，並向游東龍收取新臺幣（下
      同）6,000元之價金，以此方式完成販賣第二級毒品甲基
      安非他命之交易。
    ㈡張朕瑋於109年7月6日某時，以附表二編號5所示之手機接
      獲游東龍以LINE通訊軟體撥打之電話，雙方談妥毒品交易
      之細節後，張朕瑋即於同日晚上10時10分許，前往游東龍
      上開住處，將重約1.75公克之甲基安非他命交與游東龍，
      並向游東龍收取2,500元之價金，以此方式完成販賣第二
      級毒品甲基安非他命之交易。
　　㈢張朕瑋於109 年7 月12日晚上7 時19分許，以附表二編號5
      所示之手機透過LINE通訊軟體與游東龍聯繫，雙方談妥毒
      品交易之細節後，張朕瑋即於同日晚上9 時5 分許，駕駛
      甲車前往游東龍上開住處，游東龍上車後，張朕瑋交付重
      約3.5 公克之甲基安非他命與游東龍，並向游東龍收取5,
      000元之價金，以此方式完成販賣第二級毒品甲基安非他
      命之交易。
    ㈣張朕瑋於109年7月27日晚上7時48分許，以附表二編號5所
      示之手機接獲游東龍以LINE通訊軟體撥打之電話，雙方談
      妥毒品交易之細節後，張朕瑋即於同日晚上9時30分許，
      前往游東龍上開住處，將重約3.5公克之甲基安非他命交
      與游東龍，並向游東龍收取4張面額500元及5張面額200元
      之振興券作為價金（原審誤載為現金3,500元，應予更正
      ），餘款2,500元則暫時賒欠，以此方式完成販賣第二級
      毒品甲基安非他命之交易。
    ㈤張朕瑋於109年7月29日凌晨1時34分許，在游東龍上開住處
      為警查獲，並當場扣得附表二所示之物，始悉上情。
  案經臺中市政府警察局霧峰分局報告臺灣臺中地方檢察署檢
    察官偵查起訴。
貳、認定犯罪事實所憑證據及理由：
　證據能力部分：　　　
 　 ㈠按被告以外之人於審判外之陳述，雖不符刑事訴訟法第159
      條之1至第159條之4之規定，而經當事人於審判程序同意
      作為證據，法院審酌該言詞陳述或書面陳述作成時之情況
      ，認為適當者，亦得為證據。當事人、代理人或辯護人於
      法院調查證據時，知有第159條第1項不得為證據之情形，
      而未於言詞辯論終結前聲明異議者，視為有前項之同意，
      刑事訴訟法第159條之5定有明文。核其立法意旨在於傳聞
      證據未經當事人之反對詰問予以核實，原則上先予排除。
      惟若當事人已放棄反對詰問權，於審判程序中表明同意該
      等傳聞證據可作為證據；或於言詞辯論終結前未聲明異議
      ，基於尊重當事人對傳聞證據之處分權，及證據資料愈豐
      富，愈有助於真實發見之理念，且強化言詞辯論主義，使
      訴訟程序得以順暢進行，上開傳聞證據亦均具有證據能力
      。查：本判決下列所引之上訴人即被告張朕瑋（下稱被告
      ）以外之人於審判外所為之陳述及卷內其他書證（供述證
      據部分），查無符合同法第159條之1至之4等前4條之情形
      ，檢察官、被告、辯護人於本院準備程序中表示對該等傳
      聞證據同意有證據能力（見本院卷第282頁），且經本院
      審酌上開傳聞證據作成時，無證明力明顯過低之瑕疵，亦
      無不當取證之情形，認為以之作為本案之證據亦屬適當，
      是上揭傳聞證據自具有證據能力。
 　 ㈡其餘本案判決所引用之非供述證據，均係依法定程序合法
      取得，並與本案均具有關聯性，且業經本院依法踐行調查
      證據程序，檢察官、被告、辯護人亦表示不爭執其證據能
      力，且查無依法應排除其證據能力之情形，是該等證據亦
      有證據能力。
  得心證之理由：
    ㈠上開犯罪事實，業據被告於警詢、偵查、原審即本院審理
      中坦承不諱〔見臺灣臺中地方檢察署109年度偵字第23079
      號卷（下稱偵1卷）第38頁至第42頁、第73頁至第76頁、
      原審卷第96頁、第128頁至第129頁、本院卷第277、392、
      393、395頁〕，核與證人游東龍於警詢及偵查中之陳述大
      致相符（見偵1卷第46頁至第49頁、第135頁至第155頁）
      ，並有臺中市政府警察局霧峰分局109年7月29日搜索扣押
      筆錄、扣押物品目錄表（見偵1卷第63頁至第69頁）、被
      告與游東龍之LINE通訊軟體對話紀錄翻拍照片〔見偵1卷第
      77頁至第99頁、臺灣臺中地方檢察署109年度偵字第26407
      號卷（下稱偵2卷）第81頁至第91頁〕、衛生福利部草屯療
      養院109年8月12日草療鑑字第1090800166號鑑驗書（見偵
      1卷第103頁）、109年7月29日臺中市○區○○街00號現場蒐
      證、甲車及扣案物照片（見偵2卷第75頁至第81頁）在卷
      可佐，並有附表二編號1、5、9所示之甲基安非他命及被
      告與證人游東龍聯繫交易毒品之手機扣案可憑，足認被告
      上開任意性自白與事實相符，堪以採信。
    ㈡按販賣毒品與合資購買、代為購買或原價轉讓而幫助他人
      施用毒品、與他人共同持有毒品或轉讓毒品，在外觀上雖
      均有授受毒品及現金之行為，但因其主觀上是否具有營利
      意圖而異其罪名之論斷；即販賣毒品罪，係以行為人主觀
      上有營利之意圖，客觀上將毒品價售或有償讓與他人為其
      構成要件，若行為人主觀上並無營利之意圖，即與販賣毒
      品罪之構成要件不相符合（最高法院104年度臺上字第320
      1號、102年度臺上字第2541號判決要旨均足資參照）。又
      販賣毒品係政府嚴予查緝之違法行為，且可任意分裝或增
      減其分量，各次買賣之價格，當亦各有差異，隨供需雙方
      之資力、關係之深淺、需求之數量、貨源之充裕與否、販
      賣者對於資金之需求如何即殷切與否，以及政府查緝之態
      度，進而為各種不同之風險評估，而為機動性之調整，販
      賣者從各種「價差」或「量差」或「純度」謀取利潤方式
      ，或有差異，然其所圖利益之非法販賣行為目的，則屬相
      同，並無二致。被告於原審準備程序中供稱：我本案各次
      犯行賺的錢最多500元等語（見原審卷第96頁）；於原審
      審理時亦陳稱：我販賣給游東龍的利潤是賺取我自己施用
      的價差等語（見原審卷第129頁），可見被告確實藉此牟
      利，否則自無費心甘願承受重典，而涉犯販賣甲基安非他
      命罪責之必要，是其主觀上具有營利之意圖至明。
    ㈢綜上所述，本件事證明確，被告上開所為販賣第二級毒品
      甲基安非他命共4次之犯行，洵堪認定，均應予以依法論
      科。
參、論罪科刑之理由：　　
  按行為後法律有變更者，適用行為時之法律。但行為後之法
    律有利於行為人者，適用最有利於行為人之法律，刑法第2
    條第1項定有明文。又比較新舊法何者有利於行為人，應就
    罪刑有關及法定加減原因等一切情形，綜合其全部結果而為
    比較，再整體適用有利於行為人之法律處斷（最高法院103
    年度臺上字第726號、104年度臺非字第180號判決參照）。
    本案被告犯罪事實㈠至㈢所示犯行行為後，毒品危害防制條
    例第4條第2項、第17條第2項規定業於109年1月15日修正，
    於109年7月15日施行，茲比較如下：
    ㈠修正前毒品危害防制條例第4條第2項係規定：「製造、運
      輸、販賣第二級毒品者，處無期徒刑或7年以上有期徒刑
      ，得併科新臺幣1千萬元以下罰金。」修正後係規定：「
      製造、運輸、販賣第二級毒品者，處無期徒刑或10年以上
      有期徒刑，得併科新臺幣1千5百萬元以下罰金。」經比較
      修正前、後之規定，修正後之法定刑提高，以修正前之規
      定較有利被告。
    ㈡修正前毒品危害防制條例第17條第2項規定「犯第4條至第8
      條之罪於偵查及審判中均自白者，減輕其刑」，修正後則
      規定「犯第4條至第8條之罪於偵查及歷次審判中均自白者
      ，減輕其刑」，修正後就被告自白犯罪減輕其刑之適用，
      變更為「於偵查及歷次審判中均自白」，要件更為嚴苛，
      經比較新舊法規定，以修正前毒品危害防制條例第17條第
      2項規定較有利於被告。
    ㈢據上，綜合比較之結果，以修正前毒品危害防制條例之規
      定，較為有利被告，自應適用修正前毒品危害防制條例第
      4 條第2 項、第17條第2 項之規定。
  又甲基安非他命屬毒品危害防制條例第2 條第2 項第2 款公
    告列管之第二級毒品，不得非法持有、販賣。故核被告犯罪
    事實欄㈠至㈢所為，均係犯修正前毒品危害防制條例第4條第
    2項之販賣第二級毒品罪；就犯罪事實欄㈣所為，則係犯毒
    品危害防制條例第4條第2項之販賣第二級毒品罪。其於販賣
    前持有毒品之低度行為，應為後續販賣之高度行為所吸收，
    均不另論罪。
  被告本案所為4 次販賣第二級毒品犯行，犯意各別，行為互
    殊，應予分論併罰。
  刑之加重、減輕事由：
    ㈠被告前因違反毒品危害防制條例案件，經臺灣臺中地方法
      院分別判處有期徒刑5月、7月、5月，定應執行有期徒刑1
      年2月確定（下稱甲案），又因違反毒品危害防制條例案
      件，經臺灣臺中地方法院判處有期徒刑6月確定（刑期起
      算日：106年9月1日，指揮書執畢日：107年2月28日，下
      稱乙案），甲案、乙案與他案接續執行，嗣於107年6月7
      日縮短刑期假釋出監，嗣假釋經撤銷，於109年7月29日入
      監執行殘刑4月8日，有臺灣高等法院被告前案紀錄表存卷
      可佐（見本院卷第67至82頁）。然上開各案均為得各別獨
      立執行之刑，則乙案之徒刑，已於107年2月28日執行期滿
      ，是被告於有期徒刑執行完畢後，5年以內故意再犯本案
      有期徒刑以上之4罪，均為累犯。本院依司法院釋字第775
      號解釋意旨審酌被告之前案亦為相同罪質之毒品案件，其
      於前案執行完畢後，猶未能記取教訓，今又再犯販賣第二
      級毒品罪，其犯罪情節從施用毒品提升至販賣毒品之程度
      ，足見其並非一時失慮、偶然之犯罪，對於刑罰之反應力
      顯然薄弱，故本院依司法院釋字第775號解釋意旨，認依
      刑法第47條第1項之規定加重其刑，並未使被告所受刑罰
      超過其所應負擔之罪責，就被告所犯之罪，除法定本刑無
      期徒刑依法不得加重外，其餘部分均依法加重其刑。
　　㈡被告於偵查、原審及本院審理中就被訴犯行均坦承不諱，
      已如上述，爰分別依修正前、後毒品危害防制條例第17條
      第2 項規定，減輕其刑，並均依法先加後減之。
　　㈢被告雖於本院準備程序中供述其販賣予游東龍之甲基安非
      他命來源，係向許若晨購買，應符合毒品危害防制條例第
      17條第1項供出上手之減刑規定等語（見本院卷第277、27
      8頁），並聲請傳喚證人許若晨。經查：
　　　⒈按犯毒品危害防制條例第4條至第8條之罪，供出毒品來
        源，因而查獲其他正犯或共犯者，減輕或免除其刑，毒
        品危害防制條例第17條第1 項定有明文。又該規定所謂
        「供出毒品來源，因而破獲者」，係指具體提供毒品來
        源之資訊，使有偵查犯罪職權之公務員知悉而對之發動
        偵查，並因而破獲者而言（最高法院99年度臺上字第43
        92號判決意旨參照）。
　　　⒉被告於警詢時供稱：我賣給游東龍的甲基安非他命來源
        ，是我向一名男子綽號「中林志偉」之人所購買的，我
        向「中林志偉」購買安非他命毒品，都是透過手機通訊
        軟體FACETIME與他連繫，相約定時間及地點後，他拿毒
        品來給我，第1次約於109年6月10日凌晨2、3點 ，與「
        中林志偉」相約在潭子區路名不詳之洗車廠對面路旁，
        以約16,000元向他取得17.5克安非他命毒品；第2 次是
        約於109年7月初某日早上9、10點左右，與「中林志偉
        」相約在潭子區路名不詳之洗車廠對面路旁 ，以約17,
        000元向他取得17.5克安非他命毒品；我不敢確定「中
        林志偉」真實姓名，但我知道他剛出獄，年紀約35歲、
        全身均有刺青、身材瘦高、戴眼鏡等特徵等語（見偵1
        卷第40、41頁）；於原審審理時則供稱：我毒品來源是
        在網路上跟人家購買等語（見原審卷第129頁）；於本
        院準備程序中則陳稱：我的上手是原審109年度訴字第2
        424號判決記載之許若晨，警詢時我忘記上手名字，我
        忘記他在前案跟我是共同被告，我扣案手機裡有交易的
        對話紀錄，我那時剛好遇到許若晨，就問他可不可以買
        毒品，我是在109年6月間，確切日期及交易金額我忘記
        了，地點是在潭子洗車廠、親親電影院等語（見本院卷
        第278、314頁）；於本院審理時則供稱：「中林志偉」
        的暱稱是我自己用手機存的，我自己幫許若晨取代號為
        「中林志偉」等語（見本院卷第387、391、393、394頁
        ）。則被告販售予游東龍之甲基安非他命來源，究係向
        姓名年籍不詳綽號「中林志偉」之人購得、向許若晨購
        買抑或在網路上購買？其購買前，有無以FACETIME與許
        若晨聯繫，抑或剛好遇到許若晨詢問有無毒品可供販賣
        ？購買之地點係在潭子區某洗車廠抑或親親電影院前？
        被告就上開細節，供述前後不一。且許若晨另案配合警
        方合法誘捕偵查，於109年6月4日以通訊軟體FACETIME
        聯繫被告，佯裝欲購買10,000元之甲基安非他命，被告
        於翌日依約持甲基安非他命前往約定地點交易時，為警
        逮捕而查獲，被告此部分之犯行經臺灣臺中地方檢察署
        檢察官以109年度偵字第17818號偵查後提起公訴，經臺
        灣臺中地方法院以109年度訴字第2424號判決判處有期
        徒刑1年11月等節，有被告臺灣高等法院被告前案紀錄
        表、臺灣臺中地方法院109年度訴字第2424號判決在卷
        可稽（見本院卷第77至78、233至253頁）。則被告因許
        若晨配合警方誘捕偵查而遭逮捕自當印象深刻。而本案
        犯行被告係於109年7月29日遭查獲，於同日製作警詢筆
        錄時距離前案遭查獲僅將近2月，被告如確有供出上手
        之意，即使不記得許若晨之姓名，亦可告知警員上手許
        若晨於其前案販賣毒品案件一同遭查獲，令警員得以進
        行調查。然被告於警詢時卻供稱不敢確定「中林志偉」
        之真實姓名，且於原審審理時供稱毒品來源是在網路上
        跟人家購買等語，顯有違常情。
　　　⒊經本院函詢偵查機關有無因被告供述而查獲上手許若晨
        ，偵查機關臺灣臺中地方檢察署回覆稱：被告並無因其
        供述而查獲上手許若晨等語，臺中市政府警察局霧峰分
        局則函覆稱：案經於110年7月5日至貴院領取被告遭查
        扣之IPHONE 5S（門號0000000000號）)及IPHONE 8PLUS
        （門號0000000000）後送往本局科偵隊進行鑑識，鑑識
        結果IPHONE 5S該手機内並無通訊軟體FACETIME相關資
        料，另IPHONE 8PLUS解析出内有通訊軟體FACETIME之相
        關資料，其聯絡歷程為109年6月14日至7月29日 ，經檢
        視其聯絡對象内容中並無被告所供稱之綽號「中林志偉
        」，且所有資料均為撥打及接聽之記錄，無其他文字訊
        息。被告刑事聲請調查證據狀内所指稱回憶起其毒 品
        來源販毒者為綽號「中林志偉」本名為許若晨，若其FA
        CETIME内真有其所說之人，也只能證明有與其聯絡過，
        並無法證明與其有交易毒品之犯罪行為，販賣毒品之罪
        實為重罪，若無其他具體證據足資證明有該犯罪行為，
        僅憑個人回憶及單一之指證，實欠缺其可信度等語，有
        臺灣臺中地方檢察署110年8月25日中檢謀愛109偵26047
        字第1109081668號函、臺中市政府警察局烏日分局110
        年8月3日中市警霧分偵字第1100030311號函文暨函附之
        警員職務報告、被告扣案手機內FACETIME擷取歷程資料
        附卷可考（見本院卷第289、291、293、387頁）。故被
        告前揭供述內容，並無被告與許若晨之以FACETIME通訊
        軟體對話之證據可資佐證。
      ⒋證人許若晨於本院審理時雖證稱：我與被告在109年5月
        份的時候認識的，我們之間只有交易毒品的關係，跟他
        被告沒有私交。被告在109年6月15、16日有來找我拿甲
        基安非他命，我們應該是在臺中市北區洗車廠見面，被
        告用LINE打電話給我說要找我，見面再談，應該是要跟
        我買甲基安非他命，我跟朋友「小胖」拿了半兩甲基安
        非他命，他當時有跟我講半兩15,000元，當場交易時，
        我有給他毒品，但我沒有跟他收錢，我後來有跟他討錢
        ，被告就一直躲我，也沒有給我錢，除了這次之外，我
        與被告沒有其他交易，（後改稱）之前被告也有一次向
        我買甲基安非他命，但沒有拿錢給我。（再改稱）親親
        電影院這一次，應該是沒有；我沒有在LINE或是FACETI
        ME使用過「中林志偉」的帳號或是暱稱，不認識「中林
        志偉」。之前我咬他出來，所以這次他咬我，我就認了
        。我在109年6月4日配合警方把被告釣出來，跟被告算
        是鬧翻了，當時我雖然有懷疑被告要報復陷害我，但是
        沒有想那麼多等語（見本院卷第380至386頁）。然證人
        許若晨就其與被告交易甲基安非他命之次數為1次或2次
        ？交易前係以LINE抑或FACETIME通訊軟體聯繫？交易之
        地點為臺中市潭子區抑或北區之洗車廠？交易金額為15
        ,000元抑或16,000元等節，證述前後不一，且與被告所
        供述之內容不符。又證人許若晨為83年7月21日生，於1
        09年6月間將近26歲，有其年籍資料附卷可考（見本院
        卷第399頁），證人許若晨前因案入監執行，於107年6
        月6日執行完畢出監，於109年8月16日始再度因案入監
        執行，有許若晨之臺灣高等法院被告前案紀錄表在卷可
        佐（見本院卷第149至163頁），亦與被告於109年7月29
        日警詢中所述「中林志偉」年約35歲、剛出獄之情形不
        符（見偵1卷第41頁），實難認被告所述之「中林志偉
        」即為證人許若晨。且依證人許若晨所述，其於109年6
        月4日配合警方誘捕偵查被告後，與被告關係業已不佳
        ，則被告於約10日後即109年6月15或16日向其表示欲購
        買甲基安非他命時，證人許若晨竟未懷疑是否係被告為
        報復而配合警方誘捕偵查，逕自前往約定地點與被告進
        行交易，實與常情有違。且證人許若晨於本院審理時另
        證稱：因為之前我咬他出來，所以這次被告咬我，我就
        認了等語（見本院卷第385頁），則證人許若晨於本院
        審理時之上開證述，應係證人許若晨因前案配合警方誘
        捕偵查，因而入被告於罪，心懷愧疚所為迴護被告之詞
        ，難信為真。故本案並無證據足認確有因被告供出毒品
        來源，因而查獲其他正犯或共犯者，被告自無毒品危害
        防制條例第17條第1項減刑寬典之適用。
　　㈤辯護人雖替被告辯護稱：請求依刑法第59條之規定酌減其
      刑等語（見原審卷第114頁），惟按犯罪之情狀顯可憫恕
      ，認科以最低度刑仍嫌過重者，得酌量減輕其刑，刑法第
      59條定有明文。又刑法第59條之減輕其刑，係裁判上之減
      輕，必以犯罪之情狀可憫恕，認為宣告法定最低度之刑猶
      嫌過重者，始有其適用；如別有法定減輕之事由，應先依
      法定減輕事由減輕其刑後，猶嫌過重時，始得為之；若有
      二種以上法定減輕事由，仍應先依法定減輕事由遞減其刑
      後，猶嫌過重時，始得再依刑法第59條規定酌減其刑（最
      高法院88年度臺上字第1862號判決意旨可資參照）。而甲
      基安非他命於國內流通泛濫，對社會危害既深且廣，此乃
      一般普遍大眾皆所週知，被告前亦曾因販賣毒品案件為警
      查獲，並非不知毒品危害之人，卻仍為本案犯行，助長毒
      品流通，觀諸其犯罪目的、動機，客觀上尚無任何情堪憫
      恕之處。且被告本案所為販賣第二級毒品之犯行，已分別
      依上開規定減輕其刑，審酌被告本案犯罪情節，均尚無宣
      告減輕後法定最低度刑期猶嫌過重，而在客觀情狀可憫恕
      之處，況若於法定刑度之外，動輒適用刑法第59條之規定
      減輕其刑，亦不符禁絕毒品來源，使國民遠離毒害之刑事
      政策，爰不依刑法第59條之規定酌減其刑。
  上訴駁回之理由：
    ㈠原判決認被告販賣第二級毒品犯行，均事證明確，適用相
      關之法律規定，並審酌被告明知甲基安非他命為第二級毒
      品，使用容易成癮，若濫行施用，非但對施用者身心造成
      傷害，而因其成癮性，常使施用者經濟地位發生實質改變
      而處於劣勢，容易造成家庭破裂戕害國力，對社會危害甚
      鉅，又其正值青壯，非無工作能力，竟不思以正途謀取所
      需，而為本案犯行，戕害國民身心健康及危害社會治安，
      所為應與非難。惟斟酌被告犯後坦承犯行，態度尚可，與
      本案販賣之價額、數量及獲取之利潤均非至鉅，且販賣之
      對象僅1人，犯罪造成損害尚屬有限，暨本案犯罪之目的
      、手段、被告於原審審理中自述之智識程度及家庭生活狀
      況（見原審卷第129頁）等一切情狀，分別量處如附表一
      「原審判決宣告刑」欄所示之刑，並定其應執行有期徒刑
      5年6月。另就沒收部分說明：⒈扣案如附表二編號1所示之
      物，經送衛生福利部草屯療養院鑑驗，認含第二級毒品甲
      基安非他命成分，且係供被告自行施用及販賣所剩之毒品
      ，此經被告於原審審理中供述甚詳（見原審卷第96頁），
      並有前揭鑑驗書在卷可證（見偵1卷第103頁），爰依毒品
      危害防制條例第18條第1項前段之規定，不問屬於犯罪行
      為人所有與否，均宣告沒收銷燬。至鑑驗時採樣檢測之毒
      品，既已耗損用罄而滅失，自毋庸為沒收銷燬之諭知。⒉
      扣案如附表二編號5所示手機，係被告與游東龍聯繫販賣
      毒品所用之物，業據被告於原審供述明確（見原審卷第96
      頁），復有被告與游東龍之LINE通訊軟體對話紀錄翻拍照
      片存卷可證（見偵1卷第77頁至第99頁、見偵2卷第81頁至
      第91頁），爰依同條例第19條第1項之規定，宣告沒收之
      。⒊被告本案各次向游東龍收取之價金，均為其本案犯罪
      所得，而被告於警詢、偵訊及原審審理中始終陳稱：本案
      犯罪事實欄㈣所示交易部分，游東龍僅給我面額3,500元
      之振興券，尚積欠2,500元，其他3次交易的價金我都有收
      到等語（見偵1卷第40、75頁、原審卷第96頁、第128頁）
      ，而被告所收受之振興券並未扣案，且已逾使用期限，已
      無從原物沒收，爰就其價額3,500元諭知沒收。則被告本
      案犯罪所得共計17,000元（計算式：6,000元＋2,500元＋5,
      000元＋3,500元＝17,000元），且均未扣案，爰均依刑法第
      38條之1第1項前段、第3項之規定宣告沒收，及於全部或
      一部不能沒收或不宜執行沒收時，追徵其價額。⒋至附表
      二編號2至編號4、編號6至編號8、編號10所示之物，均無
      證據證明與被告本案犯行有關；編號9所示手機，雖係游
      東龍與被告聯繫本案犯毒事宜之物，然被告對之並無任何
      處分權，故均不予宣告沒收。
    ㈡被告上訴意旨認被告已於偵訊時供出上手，應依毒品危害
      防制條例第17條第1項規定減刑，且被告所為侵害法益輕
      微，不法所得甚微，原審量處之罪刑，實屬過重等語（見
      本院卷第41至49頁）。惟依前所述，偵查機關並未因被告
      供述而查獲上手，被告上訴認應適用毒品危害防制條例第
      17條第1項減輕其刑，為本院所不採。又原審已具體審酌
      被告販賣甲基安非他命之對象、人數、所生危害及個人智
      識程度、經濟與生活狀況及坦承犯行之犯後態度等情，依
      被告販毒情節，分別量處被告有期徒刑3年9月、3年7月、
      3年8月及5年2月，均為可量處之最低本刑（有期徒刑3年7
       月及5年1月，累犯加重），或往上酌加1月、2月，在定
      其應執行刑部分，被告上述各罪合併刑期達16年2月，原
      審定應執行刑為5年6月，原審所定之應執行刑，相對各罪
      合併刑期，未顯比例失衡而過重，亦屬妥適。因此，被告
      上訴意旨認原審未適用毒品危害防制條例第17條第1項減
      刑規定有所違誤及原審量刑過重，為無理由，應予駁回。
  被告駕駛之甲車為第三人莊雅芬所有，有公路監理電子閘門
    資料附卷可稽（見本院卷第405頁），爰不另為沒收之諭知
    ，併予敘明。
肆、適用之法律：
　　依刑事訴訟法第368條，判決如主文。
本案經檢察官張聖傳提起公訴，檢察官李芳瑜到庭執行職務。　
中　　華　　民　　國　　110 　年　　10　　月　　28　　日
            刑事第三庭    審判長法　官  楊  真  明
　　　　　　　　　　　　        法　官  李  明  鴻
　　　　　　　　　　　　　      法　官  楊  欣  怡
以上正本證明與原本無異。
如不服本判決應於收受送達後20日內向本院提出上訴書狀，其未
敘述上訴理由者，並得於提起上訴後20日內向本院補提理由書（
均須按他造當事人之人數附繕本）「切勿逕送上級法院」。因疫
情而遲誤不變期間，得向法院聲請回復原狀。

                                書記官  孫  銘  宏
　　　　　　　　　　　　　　　　
中　　華　　民　　國　　110 　年　　10　　月　　28　　日
附錄論罪科刑法條
修正前毒品危害防制條例第4條2項
製造、運輸、販賣第二級毒品者，處無期徒刑或七年以上有期徒
刑，得併科新臺幣一千萬元以下罰金。
毒品危害防制條例第4條第2項
製造、運輸、販賣第二級毒品者，處無期徒刑或 10 年以上有期
徒刑，得併科新臺幣 1 千 5 百萬元以下罰金。
附表一
編號     犯罪事實 原審判決宣告刑  1 如事實欄一㈠所示 張朕瑋犯販賣第二級毒品罪，累犯，處有期徒刑參年玖月。  2 如事實欄一㈡所示 張朕瑋犯販賣第二級毒品罪，累犯，處有期徒刑參年柒月。  3 如事實欄一㈢所示 張朕瑋犯販賣第二級毒品罪，累犯，處有期徒刑參年捌月。  4 如事實欄一㈣所示 張朕瑋犯販賣第二級毒品罪，累犯，處有期徒刑伍年貳月。 
附表二
編號         扣案物           備註  1 白色結晶1 包（送驗數量：0.1275公克，驗餘數量：0.1243公克） 經送衛生福利部草屯療養院鑑驗，認含第二級毒品甲基安非他命成分。  2 安非他命吸食器1 支 無證據證明與被告本案犯行有關  3 藥鏟1支 無證據證明與被告本案犯行有關  4 磅秤1個 無證據證明與被告本案犯行有關  5 IPHONE 5S 手機1 支（含門號0000000000號SIM 卡1 張） 被告所有，並用以聯繫本案毒品交易事宜  6 IPHONE 8 PLUS 手機1 支（含門號0000000000號SIM 卡1 張） 無證據證明與被告本案犯行有關  7 安非他命吸食器1組 游東龍所有，無證據證明與被告本案犯行有關  8 藥鏟1支 游東龍所有，無證據證明與被告本案犯行有關  9 三星牌手機1 支（含門號0000000000號SIM卡1張） 游東龍所有，用以與被告聯繫毒品交易事宜  10 華碩牌手機1 支（含門號0000000000號SIM卡1張） 游東龍所有，無證據證明與被告本案犯行有關